【裁判字號】    95,重訴,477
【裁判日期】    981231
【裁判案由】    分割共有物
【裁判全文】
臺灣高雄地方法院民事判決             95年度重訴字第477號
原      告  林迦物產股份有限公司
法定代理人  甲○○
訴訟代理人  陳景裕律師
            鄭美玲律師
被      告  辰○○
            巳○○
訴訟代理人  午○○○
被      告  乙○○
            丁○○
            丙○○
前列三人
訴訟代理人  許惠珠律師
複  代理人  王正嘉律師
            洪世崇律師
訴訟代理人  己○○
被      告  寅○○
訴訟代理人  楊士弘律師
複  代理人  黃金龍律師
訴訟代理人  子○○
被      告  丑○○
訴訟代理人  庚○○
            壬○○
被      告  辛○○
訴訟代理人  癸○○
被      告  卯○○
兼訴訟代理
人          戊○○
上列當事人間請求分割共有物事件，本院於民國98年12月14日言
詞辯論終結，判決如下：
    主    文
兩造共有坐落高雄市○鎮區○○段一○九地號地目建、面積一○
八一平方公尺分割如附表一「分得之位置及面積」欄所示。
被告巳○○、戊○○、卯○○、乙○○、丁○○及丙○○，應各
給付原告、被告寅○○、丑○○、辛○○及辰○○如附表二「補
償金額」欄所示之金額。
訴訟費用由兩造各按附表一所示之應有部分比例負擔。
    事實及理由
壹、程序部分：
一、按訴狀送達後，原告不得將原訴變更或追加他訴。但擴張或
    減縮應受判決事項之聲明者。民事訴訟法第255 條第1 項第
    3 款定有明文。本件原告起訴請求：請准就兩造間共有坐落
    坐落高雄市○鎮區○○段109 地號地目建、面積1081平方公
    尺（下稱系爭土地）分割，其分割方案如附圖一所示A 部分
    歸原告所有；B 部分歸被告辰○○所有；C 部分歸被告巳○○所有；D 部分歸被告乙○○所有；E 部分歸被告丁○○所
    有；F 部分歸被告丙○○所有；G 部分歸被告馮鐘宜所有；
    H 部分歸被告丑○○所有；I 部分歸被告辛○○所有；J 部
    分歸被告戊○○所有；K 部分歸被告卯○○所有。嗣於本院
    審理中更正起訴聲明為：如主文第1 、2 項所示（見本院卷
    二第141 頁、第112 頁），經核為擴張或減縮應受判決事項
    聲明，與上述規定相符，先予敘明。
二、丑○○未於言詞辯論期日到場，經核無民事訴訟法第386 條
    所列各款之情形，爰依原告之聲請，准由其一造辯論而為判
    決。
貳、實體部分：
一、原告主張：兩造共有系爭土地，而各共有人之應有部份詳如
    附表一「應有部分比例」欄所示。兩造間就系爭土地並無不
    分割之約定，依使用目的亦無不能分割之情形，且因系爭土
    地內已有建物，經原告就系爭土地為合併分割之請求，仍無
    法於起訴前達成協議等情。爰依民法第823 條第1 項前段及
    第824 條規定提起本件訴訟，訴請裁判分割，並聲明：如前
    所述。
二、乙○○、丁○○及丙○○；馮鐘宜、丑○○及辛○○；戊○○及卯○○各於本院準備程序中陳稱：彼等願分別分割為共
    有等語。另被告均以：同意分割，但依附圖三丙方案分割，
    現存建物大多須拆除，不符物盡其用原則，且損及多數被告
    利益，應依附圖四乙方案為分割，始屬合理。且歐亞不動產
    估價師聯合事務所（下稱歐亞事務所）就系爭土地鑑估之金
    額，亦屬過高等語，資為抗辯。
三、兩造不爭執事項：
    系爭土地，地目為建，均為兩造共有，各共有人之應有部分
    ，如附表一「應有部分比例」欄所示，有土地登記謄本在卷
    可稽。
四、本件爭點應為：(一)系爭土地應依附圖三丙方案或附圖四乙方
    案分割，始屬允當? (二)前開分割方案如需補償，應如何計算
    補償? 本院判斷如下：
  (一)系爭土地應依附圖三丙方案或附圖四乙方案分割，始屬允當
    ?
  1.按各共有人得隨時請求分割共有物，而分割之方法不能協議
    決定者，法院得因任何共有人之聲請命為分配，民法第823
    條第1 項前段、第824 條第2 項分別定有明文。本件原告主
    張系爭土地為兩造按附表一所示之應有部分比例所共有，並
    無不為分割之約定，且兩造於起訴前無法達成分割協議等情
    ，業據其提出與所述相符之土地登記謄本（見調字卷第9 至
    11頁）、地籍圖謄本（見調字卷第8 頁）、調解不成立筆錄
    （見本院96年度雄調字第333 號卷《下稱調字卷》第115 至
    116 頁）為證，且為被告所不爭執，自堪採信。又系爭土地
    位於高雄市前鎮區○○○路55巷（下稱中山二路55巷），地
    勢平坦，地形略呈方形，出入以中山二路55巷為主要通道，
    別無其他出路，由東往西，現有建物及使用情形如下：附
    圖二編號1 為門牌號碼中山二路55巷22號之鐵皮屋加蓋二層
    樓，據現場使用人王莊菊稱：系爭建物為已故訴外人王枝順
    所建，由王莊菊繼承，未辦保存登記之建物，有稅籍，現自
    營飲食業。附圖二編號2 隔鄰為空地，現為停車之用，為
    戊○○、卯○○使用。附圖二編號3 為門牌號碼中山二路
    55巷26號之二樓磚造平房，為巳○○所有，未辦理保存登記
    ，有稅籍。附圖二編號4 為門牌號碼中山二路55巷28號之
    一樓加強磚造平房，為乙○○、丁○○、丙○○共有。附
    圖二編號5 為系爭土地西南側之一私設巷道，地面鋪設磁磚
    ，現編定高雄市○鎮區○○街38巷（下稱修文街38巷）使用
    。附圖二編號6 ，係沿修文街38巷往北之一磚造鐵皮屋，
    未編門牌號碼，與編號4 建物共用一門牌號碼，為乙○○及
    其家人所有。附圖二編號7 為一磚造房屋，為辛○○居住
    使用。附圖二編號8 為一磚造附連鐵皮屋，為馮鐘宜作倉
    庫使用。附圖二編號9 為一樓磚造石棉瓦房附連鐵皮屋，
    為馮淑津作倉庫使用。附圖二編號10為磚造二樓漆浪板房
    屋，…有門禁，無法入內勘查，外觀有編定門牌號碼高雄市
    ○鎮區○○街46巷17-1號。附圖二編號11為未編定門牌號
    碼之一樓磚造平房，未辦理保存登記，係已故訴外人馮水來
    興建，由繼承人馮玉辯、馮玉村、馮玉元、馮三雄4 人共有
    。屋角有一廁所位置，與編號11結構上同一，為修文街38巷
    13號使用等情，有本院勘驗筆錄及高雄市政府地政處前鎮地
    政事所95年8 月23日複丈成果圖在卷可憑（見本院96年度雄
    調字第333 號卷《下稱調字卷》第60頁以下），且兩造除辰
    ○○外，均已當庭表示對前開勘驗結果無意見等語（見本院
    卷第43頁），足見系爭土地除附圖三、四編號A 所示部分（
    即修文街38巷）外，依其使用現況並無使用目的上不能分割
    之情事。是原告本於共有人之資格，依民法第823 條規定，
    請求分割系爭土地，於法自屬有據。
  2.次按法院裁判分割共有物，除應斟酌各共有人之利害關係及
    共有物之性質外，尚應斟酌共有物之價格、經濟效用以及全
    體共有人之利益等公平決定之（最高法院81年度台上字第31
    號判決意旨參照）。又分割共有物，以消滅共有關係為目的
    。法院裁判分割共有土地時，除因該土地內部分土地之使用
    目的不能分割（如為道路）或部分共有人仍願維持其共有關
    係，可就該部分土地不予分割或准該部分共有人成立新共有
    關係外，應將土地分配於各共有人單獨所有（最高法院69年
    台上字第1381號判例意旨參照）。查：本件原告主張依附表
    一「分得之位置及面積」欄所示方法分割系爭土地，並就附
    圖三丙方案所示A 部分（即修文街38巷）表示同意保持共有
    ，而被告固主張應依附圖四乙方案分割系爭土地，然對於修
    文街38巷則均表示同意保持共有（見本院卷一第252 頁）等
    語，再參諸修文街38巷為具有公用地役關係之現有巷道，有
    高雄市政府工務局95年11月13日高市工務建字第0950033885
    號函1 份在卷可憑（見調字卷第96頁、本院卷第43至44頁）
    ，且為兩造所不爭執（見本院卷第43至44頁）乙節以觀，自
    應認兩造應就附圖三丙案所示A 部分即修文街38巷，依其權
    利範圍，保持共有。
  3.次查，本件原告主張依附圖三丙方案分割系爭土地，被告則
    均主張依附圖四乙方案分割系爭土地。爰依共有人使用現況
    、共有物之性質、經濟效用及共有人之利益等綜合比較分析
    ，以認定採取何者分割為宜。茲分別判斷於下：
  (1)依附圖四乙方案分割系爭土地，原告分得之B 部分土地，為
    形似L 狀之八邊形，雖未形成袋地，然僅能經由西南側之修
    文街38巷出入，而無法面臨系爭土地原供出入之中山二路55
    巷；反之，被告各分得之C 、D 、E 、F 、G 部分土地，則
    均面臨中山二路55巷。然審諸爭土地原本東南側面臨中山二
    路55巷，西南側則面臨修文街38巷，且原告就系爭土地之權
    利範圍為2 分之1 等情以觀，則原告就系爭土地所佔權利範
    圍為2 分之1 ，分得之B 部分土地，除形狀不甚規則外，竟
    無法面臨中山二路55巷，而被告不論權利範圍多寡，均分得
    面臨中山二路55巷之土地，已難認附圖四乙方案為一公平合
    理之分割方案。再參以，若依附圖三所示丙方案分割，系爭
    土地將近半數之B 部分土地，形狀近長方形，且其東南側面
    臨原供系爭土地出入之中山二路55巷，對於系爭土地之完整
    利用及日後整體開發，與附圖四乙方案，將接近半數之土地
    分割為未面臨中山二路55巷之土地相較，顯屬有利。
  (2)再者，依附圖三所示丙方案分割，固亦令C 部分土地分割在
    系爭土地之西北側，亦僅能面臨修文街38巷，然除C 部分土
    地外，其他B 、D 、E 、F 、G 部分土地，均能面臨中山二
    路55巷，且C 部分土地面積為230 平方公尺，然依附圖四乙
    方案分割，卻須將面積505 平方公尺之B 部分土地分配在系
    爭土地西北側，兩者相較，附圖三丙方案造成僅能面臨修文
    街38巷土地之面積，顯然較小，自堪認附圖三所示丙方案較
    為可採。
  (3)末者，被告均辯稱：如採用附圖三所示丙方案分割，將拆除
    系爭土地上原有建物，違反使用現況，並非可採云云。惟被
    告迄未提出彼等係經原告同意後，始在系爭土地上建屋之事
    證，供本院調查認定，尚難逕認彼等所建之建物有加以保留
    之必要性及正當性。又巳○○在系爭土地上現有之門牌號碼
    中山二路55巷26號建物為二樓磚造平房，未辦理保存登記；
    乙○○、丁○○、丙○○在系爭土地上共有之門牌號碼中山
    二路55巷28號房屋為一樓加強磚造平房；辛○○在系爭土地
    上現有一磚造房屋，供居住使用；馮鐘宜在系爭土地上現有
    一磚造附連鐵皮屋，作倉庫使用；馮淑津在系爭土地上則有
    一樓磚造石棉瓦房附連鐵皮屋，作倉庫使用等情，有本院勘
    驗筆錄1 份（見本院調字卷第60頁以下）在卷可憑，足見被
    告所有之房屋，均非屬經濟價值甚高之公寓或大廈等建物，
    亦難認有特地遷就現有建物而為分割之必要。況依附圖四乙
    方案分割，將造成近半數系爭土地日後利用及整體開發上之
    不利益，且對原告甚不公平，均如前述，益徵被告辯稱：應
    遷就現存建物而為分割云云，並非可採。
  (4)綜上分析比較，本件分割方案自以採取附圖三所示丙案，較
    符合整體利用及公平原則。
  (二)前開分割方案如需補償，應如何計算補償?
  1.按「關於共有物之分割，如依原物之數量按其應有部分之比
    例分配，價值顯不相當者，依其價值按其應有部分比例分配
    ，仍不失為以原物分配於各共有人，否則不顧慮經濟上之價
    值，一概按其應有部分核算之原物數量分配者，將顯失公平
    ，惟依其價值按應有部分比例分配原物，如有害經濟上之利
    用價值者，應認有民法第824 條第3 項之共有人中有不能按
    其應有部分受分配之情形，得以金錢補償之。」，有最高法
    院63年台上字第2680號判例意旨參照。系爭土地經分割，兩
    造分別取得之土地，臨路狀況及位置各有不同；嗣經原告、
    巳○○、乙○○、王冠難、丙○○、馮鐘宜、丑○○、戊○○及卯○○，合意將前揭分割方案送請歐亞事務所鑑定兩造
    各分得位置之價差情形（見本院卷二第2 頁、第3 頁、第18
    頁），經該事務所採比較法與土地開發分析法，分別評估其
    土地正常價格，並衡量該2 種估價方法之資料信賴程度、不
    動產種類及價格形成因素之接近程度等因素，考量勘估標的
    土地產品定位、本身條件、未來規劃性等，最終以比較價格
    80﹪及土地開發分析價格20﹪共同決定系爭土地之最適當價
    格，並斟酌個別因素分析，鑑定並說明系爭土地依附圖三丙
    方案各區塊之每平方公尺之價格，再依兩造就系爭土地之權
    利範圍計算之土地權利價值，按分配位置價值換算等值面積
    ，得出兩造分得土地之市價，分別如附表二「分得土地之價
    值」欄所示，亦有該所98年5 月11日估價報告書（見該報告
    書第39頁）1 份附卷可憑，應屬客觀可採。
  2.至乙○○、丁○○、丙○○辯稱：辰○○就系爭土地之權利
    範圍甚小，不論分割在何處均不能避免其所得土地狹小之情
    形，不應列入補償，且除原告外，被告均無土地開發之可能
    ，系爭土地之市價，應全數依土地比較法所得之價格為準，
    不應將其中20% 以土地開發分析價格計算，歐亞事務所鑑定
    系爭土地之市價過高云云；馮鐘宜辯稱：系爭土地鑑定價格
    中20 %之土地開發分析價格應予剔除云云；巳○○則辯稱：
    歐亞事務所鑑定系爭土地之市價過高云云；卯○○及戊○○
    則辯稱：住宅用地出售價格較低，整體開發使用商業土地出
    售價格較高，故找補金額應以8 折計算云云。惟按，不動產
    估價技術規則第14條規定，不動產估價師應採兩種以上估價
    方法推算勘估標的價格。系爭土地基於估價目的為分割共有
    物事件分割後各筆土地價值參考，歐亞事務所報告書內第37
    頁明確載明以比較法及成本法土地開發分別評估之，再考量
    不動產市場現況及未來發展，以上述兩種方法所得結果，再
    予以加權計算之，自符前揭規定。再者，系爭土地為建地，
    且二側面臨巷道，均如前述，自屬可供開發之土地，則歐亞
    事務所參酌土地開發分析之價格而為估價，堪認合理，是乙○○、丁○○、丙○○及馮鐘宜辯稱：不應參酌土地開發分
    析價格計算云云，並非可採。此外，本院審酌歐亞事務所對
    於土地價格之鑑估具有專業知識，而乙○○、丁○○、丙○○、馮鐘宜、巳○○、卯○○及戊○○均未能提出證據資料
    證明彼等亦同具相當程度之專業知識，且就彼等抗辯歐亞事
    務所鑑定系爭土地價格過高乙節，亦未能提出其他事證以佐
    其說，堪認彼等辯稱：歐亞事務所鑑定價格過高云云，尚難
    遽採，自應以歐亞事務所就系爭土地鑑估之價格，作為計算
    兩造間因分配系爭土地所生價值差額之標準。
  3.綜上，兩造依附表一「分得之位置及面積」欄分得附圖三丙
    方案各編號土地之價值，均如附表二「分得土地之價值」欄
    所示，再減去附表二「應有部分比例之價值」欄之金額，可
    得出兩造因分割所生之價值差額，即如附表二「價值差額」
    欄所示。而按，兩造就系爭土地所受分配位置之價格既不相
    當，依上開判例說明，本院就兩造所應分得部分，自得命以
    金錢補償而仍為原物分配，故參酌歐亞事務所鑑定報告結果
    ，原告、馮鐘宜、丑○○、辛○○及辰○○因分得附表一所
    示各編號土地而減少之價值差額，自應按比例，由巳○○、
    戊○○、卯○○、乙○○、丁○○及丙○○等依多得之價值
    差額，按附表二「補償金額」欄所示分別補償原告、馮鐘宜
    、丑○○、辛○○及辰○○。
五、綜上所述，原告為系爭土地之共有人，而系爭土地除附圖三
    丙方案編號A 部分外，查無使用目的不能分割或契約訂有不
    能分割期限等情事，兩造復無法於起訴前進行協議分割。從
    而，原告本於民法第823 條第1 項前段之規定提起本訴，請
    求就系爭土地依附表一「分得之位置及面積」欄所示之方法
    予以分割，且分割後按土地價值差額分別予以補償，為有理
    由，爰採為分割方法，判決如主文第1 項所示，復就兩造部
    分共有人應找補之金額判決如主文第2 項所示。
六、末按分割共有物之訴實質上並無所謂何造勝訴敗訴之問題，
    是以如將訴訟費用完全命形式上敗訴之被告負擔，實欠公允
    。本院審酌兩造各自因本件訴訟所得到之利益，認本件之訴
    訟費用，應由兩造各以如附表一所示應有部分之比例分擔，
    併予指明。
七、據上論結，本件原告之訴為有理由，依民事訴訟法第385 條
    第1 項前段、第80條之1 及第85條第1 項但書，判決如主文
    。
中    華    民    國    98    年    12    月    31    日
                  民事第五庭  審判長法  官  李昭彥
                                    法  官  洪榮家
                                    法  官  李育信
以上正本係照原本作成。
如不服本判決，應於送達後20日內，向本院提出上訴狀並表明上
訴理由，如於本判決送達前提起上訴者，應於判決送達後10日內
補提上訴理由書（須附繕本）。
中    華    民    國    98    年    12    月    31    日
                                    書記官  林玉珊
附表一：依附圖三丙方案為分割
┌─────────────────────────────────────────────┐
│系爭土地，面積共計為1081平方公尺，其中兩造保持共有之附圖三丙方案編號A 部分為94平方公尺，尚│
│餘987 平方公尺可實際分配，以下均依987 平方公尺計算。                                      │
├──┬─────┬────┬────────┬─────────────┬────────┤
│編號│ 所有權人 │權利範圍│依左揭應有部分比│分得之位置及面積          │面積差額        │
│    │          │比例    │例應分得面積（採│                          │（分得土地面積與│
│    │          │        │四捨五入取至小數│                          │依應有部分比例計│
│    │          │        │點以下一位）。  │                          │算之差額）      │
├──┼─────┼────┼────────┼─────────────┼────────┤
│1   │林迦物產股│ 1/2    │493.5平方公尺   │單獨取得附圖三丙方案編號B │增加0.5平方公尺 │
│    │份有限公司│        │                │所示，面積共494 平方公尺土│                │
│    │          │        │                │地，並與其他共有人依左列應│                │
│    │          │        │                │有部分比例，就附圖丙編號A │                │
│    │          │        │                │所示面積94平方公尺土地保持│                │
│    │          │        │                │共有。                    │                │
├──┼─────┼────┼────────┼─────────────┼────────┤
│2   │寅○○    │8794/   │230.7 平方公尺  │共同取得附圖三丙方案編號所│減少0.7 平方公尺│
│    │          │112900  │                │示C ，面積230 平方公尺之土│                │
│    ├─────┼────┤                │地，並與其他共有人依左列應│                │
│    │丑○○(原 │8794/   │                │有部分比例，就附圖丙編號A │                │
│    │名：馮淑津│112900  │                │所示面積94平方公尺土地保持│                │
│    │)         │        │                │共有。                    │                │
│    ├─────┼────┤                │                          │                │
│    │辛○○    │8794/   │                │                          │                │
│    │          │112900  │                │                          │                │
│    ├─────┴────┤                │                          │                │
│    │權利範圍共計：      │                │                          │                │
│    │26382/112900        │                │                          │                │
├──┼─────┬────┼────────┼─────────────┼────────┤
│3   │戊○○    │6198/   │72.2 平方公尺   │共同取得附圖三丙方案編號所│增加0.8 平方公尺│
│    │          │112900  │                │示D ，面積73平方公尺之土地│                │
│    ├─────┼────┤                │，並與其他共有人依左列應有│                │
│    │卯○○    │2066/   │                │部分比例，就附圖丙編號A 所│                │
│    │          │112900  │                │示面積94平方公尺土地保持共│                │
│    ├─────┴────┤                │有。                      │                │
│    │權利範圍共計：      │                │                          │                │
│    │8264/112900         │                │                          │                │
├──┼─────┬────┼────────┼─────────────┼────────┤
│4   │巳○○    │8245/   │72.1 平方公尺   │單獨取得附圖三丙方案編號E │減少0.1 平方公尺│
│    │          │112900  │                │所示，面積72平方公尺之土地│                │
│    │          │        │                │，並與其他共有人依左列應有│                │
│    │          │        │                │部分比例，就附圖丙編號A 所│                │
│    │          │        │                │示面積94平方公尺土地保持共│                │
│    │          │        │                │有。                      │                │
├──┼─────┼────┼────────┼─────────────┼────────┤
│5   │乙○○    │4025/   │105.6 平方公尺  │共同取得附圖三丙方案編號F │減少0.6 平方公尺│
│    │          │112900  │                │所示，面積105 平方公尺之土│                │
│    ├─────┼────┤                │地，並與其他共有人依左列應│                │
│    │丁○○    │4025/   │                │有部分比例，就附圖丙編號A │                │
│    │          │112900  │                │所示面積94平方公尺土地保持│                │
│    ├─────┼────┤                │共有。                    │                │
│    │丙○○    │4025/   │                │                          │                │
│    │          │112900  │                │                          │                │
│    ├─────┴────┤                │                          │                │
│    │權利範圍共計：      │                │                          │                │
│    │12075/112900        │                │                          │                │
├──┼─────┬────┼────────┼─────────────┼────────┤
│6   │辰○○    │1484/   │13平方公尺      │單獨取得附圖三丙方案編號G │未增減          │
│    │          │112900  │                │所示，面積13平方公尺之土地│                │
│    │          │        │                │，並與其他共有人依左列應有│                │
│    │          │        │                │部分比例，就附圖丙編號A 所│                │
│    │          │        │                │示面積94平方公尺土地保持共│                │
│    │          │        │                │有。                      │                │
└──┴─────┴────┴────────┴─────────────┴────────┘
附表二：補償金額之計算
┌─────────────────────────────────────────────┐
│系爭土地經歐亞不動產估價師聯合事務所估價，市價為66,018,106元（扣除保持共有之附圖三丙方案編│
│號A 部分之市價），兩造分得之位置及面積之價值，依上開事務所出具之報告，詳如下述。          │
├──┬─────┬────────┬──────┬───────┬────────────┤
│編號│ 所有權人 │應有部分比例之價│分得土地之價│價值差額（兩造│補償金額（以編號3至5各共│
│    │          │值（依系爭土地市│值          │應有部分比例之│有人之價值差額，按編號1 │
│    │          │價66,018,106元乘│            │價值，與兩造分│、2、6共有人不足之價值差│
│    │          │以應有部分比例）│            │得土地價值之差│額比例計算）(元以下四捨 │
│    │          │                │            │額）          │五入)                   │
├──┼─────┼────────┼──────┼───────┼────────────┤
│1   │林迦物產股│33,009,053元    │32,876,800元│   -132,253元 │                        │
│    │份有限公司│                │            │              │                        │
├──┼─────┼────────┼──────┼───────┼────────────┤
│2   │寅○○、馮│15,426,835元    │14,542,220元│   -884,615元 │                        │
│    │淑琬 (原名│                │            │              │                        │
│    │：馮淑津) │                │            │              │                        │
│    │、辛○○  │                │            │              │                        │
├──┼─────┼────────┼──────┼───────┼────────────┤
│3   │戊○○    │ 4,832,362 元   │ 5,003,328元│  ＋170,966元 │應補償編號1：   19,666元│
│    │卯○○    │                │            │              │應補償編號2：  131,544元│
│    │          │                │            │              │應補償編號6：   19,756元│
├──┼─────┼────────┼──────┼───────┼────────────┤
│4   │巳○○    │ 4,821,251元    │ 5,174,928元│  ＋353,677元 │應補償編號1 ：  40,684元│
│    │          │                │            │              │應補償編號2：  272,124元│
│    │          │                │            │              │應補償編號6：   40,869元│
├──┼─────┼────────┼──────┼───────┼────────────┤
│5   │乙○○    │ 7,060,838元    │ 7,685,920元│   +625,082元 │應補償編號1：  71,903元 │
│    │丁○○    │                │            │              │應補償編號2： 480,947元 │
│    │丙○○    │                │            │              │應補償編號6：  72,232元 │
├──┼─────┼────────┼──────┼───────┼────────────┤
│6   │辰○○    │   867,767元    │   734,910元│   -132,857元 │                        │
├──┼─────┼────────┼──────┼───────┼────────────┤
│    │          │ 合計：         │合計：      │              │                        │
│    │          │ 66,018,106元   │66,018,106元│          0元 │                        │
└──┴─────┴────────┴──────┴───────┴────────────┘

司法院資訊處製作；財團法人民間司法改革基金會備份。
